# 股权激励对应科目问题

提问人：のの′′誹喌難怋 时间：2020-05-06 16:42:00
陈老师：
请教公司对销售人员的股权激励是计入销售费用还是管理费用，查看上市公司报告，发现很多公司都是计入管理费用的。

回答人：chenyiwei
实务中一般都计入管理费用。当然按照激励对象的岗位确定不同的成本费用项目似乎更合理。